【裁判字號】    90,訴,769
【裁判日期】    901009
【裁判案由】    毒品危害防制條例
【裁判全文】
臺灣彰化地方法院刑事判決                            九十年度訴字第七六九號
    公  訴  人  臺灣彰化地方法院檢察署檢察官
    被      告  甲○○
右列被告因違反毒品危害防制條例案件，經檢察官提起公訴（九十年度毒偵字第二一
九五號），及聲請併案審理（九十年度毒偵字第三五三九號、臺灣臺中地方法院檢察
署九十年毒偵字第三四二三號）本院判決如左：
    主  文
甲○○有期徒連續施用第一級毒品，累犯，處有期徒刑拾月，扣案之第一級毒品海洛
因參包（貳包淨重共零點壹貳公克、壹包毛重零點零壹公克）沒收銷燬之，針筒共拾
壹支均沒收。又連續施用第二級毒品，累犯，處有期徒刑捌月，扣案之第二級毒品安
非他命壹小包（毛重零點壹公克）沒收銷燬之，吸食器壹組沒收。應執行有期徒刑壹
年伍月，扣案之第一級毒品海洛因參小包（貳包淨重共零點壹貳公克、壹包毛重零點
零壹公克）、第二級毒品安非他命壹小包（毛重零點壹公克）均沒收銷燬之，針筒共
拾壹支、吸食器壹組均沒收。
    事  實
一、甲○○前於民國八十一年間，因施用毒品案件違反肅清煙毒條例案件，經本院判
    處有期徒刑三年五月確定，嗣入獄執行，於八十四年九月二十六日假釋，於八十
    五年六月二十四日因假釋未經撤銷以執行完畢論。復前因施用毒品案件，經強制
    戒治期滿，由臺灣彰化地方法院檢察署檢察官於八十九年四月九日，以八十九年
    度戒毒偵字第三七六、三七七、三七八號為不起訴處分確定在案。詎仍未戒除毒
    癮，又自九十年四月中旬起至同年八月二十二日止，基於概括之犯意，在其位於
    彰化縣彰化市○○路三十二號之住處，連續以燒烤吸食器之方式施用第二級毒品
    安非他命，及以針筒注射之方式施用第一級毒品海洛因各多次，嗣於九十年五月
    十七日十六時三十分許，為警持搜索票在其彰化縣彰化市○○路三十二號之住處
    查獲，並扣得其所有之第一級毒品海洛因二包（合計淨重零點一二公克）及使用
    過之注射針筒九支；及於九十年五月二十三日十九時三十分許，在台中市○村路
    ○段三十六號旁為警查獲；復於九十年八月二十二日二十時，在彰化市○○路三
    十二號為警查獲，並扣得海洛因一包（毛重零點零一公克）、安非他命一包（毛
    重零點一公克）、注射針筒二支、吸食器一組等物。
二、案經彰化縣警察局彰化分局報告臺灣彰化地方法院檢察署偵查起訴及聲請併案審
    理。
    理  由
一、右開事實，業據被告甲○○於本院審理中坦承不諱，且被告被警查獲時所採尿液
    經送檢驗，結果確均呈甲基安非他命及嗎啡陽性反應無訛，此有彰化縣衛生局九
    十年六月四日煙檢字第９０１７０１號、九十年八月三十一日煙檢字第９０２５
    ５７號煙毒尿液檢驗成績書、台中市衛生局煙毒尿液檢驗書等附卷可稽；又扣案
    之白色粉末二包，確為海洛因（合計淨重零點一二公克）無誤，有法務部調查局
    九十年六月十二日鑑定通知書一紙附卷可證；另有扣案之針筒共十一支、吸食器
    一組等物可供憑佐。另被告前因施用毒品案件，經強制戒治期滿，由臺灣彰化地
    方法院檢察署檢察官於八十九年四月九日，以八十九年度戒毒偵字第三七六、三
    七七、三七八號為不起訴處分確定等情，亦有該不起訴處分書及刑案資料查註紀
    錄表在卷可參，被告犯行堪以認定。
二、核被告所為，係犯毒品危害防制條例第十條第一項、第二項之施用第一、二級毒
    品罪，其持有第一級海洛因、第二級毒品安非他命之低度行為，應為施用第一級
    、第二級毒品之高度行為所吸收，均不另論罪；其先後施用第一級毒品海洛因及
    第二級毒品安非他命之行為時間密接、犯罪構成要件相同，顯係基於概括犯意為
    之，均應依連續犯規定論以一罪，並加重其刑；併案部分雖未及起訴，惟與已起
    訴部分有連續犯之裁判上一罪關係，本院依審判不可分原則，自應一併審理。再
    其所犯上開二罪間，方法各別，行為互異，應分論併罰。被告前於八十一年間因
    施用毒品案件違反肅清煙毒條例案件，經本院判處有期徒刑三年五月確定，嗣入
    獄執行，於八十四年九月二十六日假釋，於八十五年六月二十四日因假釋未經撤
    銷以執行完畢論，有本院被告全國前案紀錄表在卷可稽，於五年以內再犯本件有
    期徒刑之罪，為累犯，應依法遞加其刑。爰審酌被告前有毒品前科、犯罪動機、
    目的、手段、所生之危害及犯後之態度等一切情狀，量處如主文所示之刑，並定
    應執行之刑，以示懲儆。扣案之第一級毒品海洛因二包（淨重共零點一二公克）
    ，海洛因一包（毛重零點零一公克）、安非他命一包（毛重零點一公克）為查獲
    之毒品，併應依毒品危害防制條例第十八條第一項前段依法宣告沒收並銷燬之。
    針筒共十一支、吸食器一組為被告所供施用海洛因、安非他命所用之物，應依刑
    法第三十八條第一項第二款之規定宣告沒收。
據上論斷，應依刑事訴訟法第二百九十九條第一項前段，毒品危害防制條例第十條第
一項、第二項、第十八條第一項前段，刑法第十一條、第五十六條、第四十七條、第
三十八條第一項第二款、第五十一條第五、九款，判決如主文。
中    華    民    國     九十     年      十      月          九        日
                                臺灣彰化地方法院刑事第一庭
                                    法      官  吳俊螢
右正本證明與原本無異。
如不服本判決，應於送達後十日內向本院提出上訴狀(須附繕本)。
告訴人或被害人對於判決如有不服具備理由請求檢察官上訴者，其上訴期間之計算係
以檢察官收受判決正本之日期為準。
                                    法院書記官
中    華    民    國    八十一    年              月                  日


司法院資訊處製作；財團法人民間司法改革基金會備份。
